【裁判字號】    90,交易,207
【裁判日期】    901030
【裁判案由】    過失致死
【裁判全文】
臺灣雲林地方法院刑事判決                          九十年度交易字第二０七號
    公  訴  人  臺灣雲林地方法院檢察署檢察官
    被      告  丙○○
    選任辯護人  葉榮棠
右列被告因過失致死案件，經檢察官提起公訴（九十年度偵字第二九三四號），本院
判決如左：
    主  文
丙○○因過失致人於死，處有期徒刑捌月。
    事  實
一、丙○○於民國（下同）九十年七月六日晚間，無駕駛執照而騎乘車號ＵＳＹ－二
    七五號機車搭載葉宛婷，沿雲林縣口湖鄉○○村○○道路由北往南方向行駛，於
    同日晚上九時三十分許，途經上開路段水井村一一六．三公里處，因機車故障熄
    火而將上開機車停放於路邊，其本應注意停放於路邊之車輛，在夜間無燈光設備
    或照明不清之道路，均應顯示停車燈光或反光標識，且在行車時速逾四十公里之
    路段，應將反光標識豎立於車身後方三十公尺至一百公尺之路面上，而依當時情
    形並無不能之情事，詎丙○○疏於注意上開規定，未於車身後方路面上設置反光
    標識亦未顯示停車燈光即將上開機車停於路邊；適洪達忠騎乘車號ＰＭＸ－五九
    七號機車，沿上揭道路由北往南方行駛，途經前開機車停放處，亦疏未注意車前
    狀況，致洪達忠之機車正前方撞及停於路邊之機車而後摔倒於道路中心處，造成
    洪達忠受有頭部外傷、左顳骨折、左耳出血、左顳腦挫傷出血、左額腦挫傷出血
    及右額葉腦挫傷出血等傷害，經送醫急救，因傷重於九十年七月十一日凌晨零時
    許不治死亡。丙○○於肇事後，在有偵查犯罪職務之公務員知悉其犯罪前，即向
    前來處理事故之警員乙○○自首肇事，並接受裁判。
二、案經洪達忠之父甲○○訴由雲林縣警察局北港分局報請臺灣雲林地方法院檢察署
    檢察官偵查起訴。
    理  由
一、訊之被告丙○○對於右揭時地，其所騎乘之機車故障熄火停於路邊，致使被害人
    洪達忠自後追撞而造成洪達忠因傷重不治死亡等事實，於審理中坦白承認，核與
    告訴人甲○○於警訊及偵審中之指述相符，並有現場照片八張及道路交通事故調
    查報告表一紙附卷可資佐證。惟被告於審理中仍矢口否認有何過失之處，辯稱：
    他的機車停下來時有開大燈，而且肇事現場有路燈，路邊有障礙錐，所以她就沒
    有放反光標識云云。然查上開機車係因故障熄火不能行駛而停於路邊，而被告於
    停車並打開機油蓋查看等情，業經被告於審理中供述明確，則機車既因故障熄火
    而無法行駛，而被告又已將機車行李蓋打開查看，衡情被告應係將機車鑰匙取下
    才能打開機油蓋查看，此時機車大燈應無法點亮甚明，此由現場照片顯示，被告
    機車之行李箱已打開，且被告機車並無點亮大燈之情形亦相符合，足證被告於機
    車故障熄火之時確無打開機車之燈光。再依現場照片觀之，肇事現場確係無燈光
    設備之路面，雖其路邊有修理路面之反光標識，然被告於將機車置放路邊時並無
    於車身後置放反光標識之情形，亦經被告於警訊及審理中供述甚明，是肇事現場
    雖有修理路面之反光標識，惟亦非用來警示路邊有停放故障車輛之標識，被告自
    不能現場有修理路面之反光標識云云，而推卸其應置放反光標識之義務。按停於
    路邊之車輛，遇晝晦或在夜間無燈光設備或照明不清之道路，均應顯示停車燈光
    或反光標識；而該標識在行車時速逾四十公里之路段，應豎立於車身後方三十公
    尺至一百公尺之路面上，道路交通安全規則第一百一十二條第一項第十三款、第
    十二款分別定有明文，被告身為機車駕駛人，自應注意上述道路交通安全規定。
    又依卷附之道路交通事故調查報告表所載，肇事當時，被告亦無不能注意之情事
    。被告竟疏未注意及此，未妥善做好前揭安全措施，其有過失甚明。雖被害人疏
    未注意車前狀況，由後追撞而發生本件車禍，亦與有過失，惟仍無從解免被告過
    失之責。而被害人確因本件車禍不治死亡，已詳如前述，則被告之過失行為與被
    害人之死亡間，顯有相當因果關係，是被告犯行堪以認定。
三、核被告所為，係犯刑法第二百七十六條第一項之過失致人於死罪。被告為機車駕
    駛人，無駕駛執照駕車，因而致人於死，依法應負過失致人於死之刑事責任，應
    依道路交通管理處罰條例第八十六條第一項之規定加重其刑。又被告肇事後，主
    動向到現場處理車禍事故之警員乙○○自首肇事，有本院對警員乙○○所作之電
    話紀錄一紙在卷可按，應依刑法第六十二條前段規定，減輕其刑，並依法先加後
    減。爰審酌被告之素行、犯後否認犯罪，且未與死者家屬達成和解，及被害人亦
    與有過失等一切情狀，量處如主文所示之刑。
據上論斷，應依刑事訴訟法第二百九十九條第一項前段，刑法第二百七十六條第一項
、第六十二條前段，道路交通管理處罰條例第八十六條第一項，罰金罰鍰提高標準條
例第一條前段，判決如主文。
本案經檢察官王富哲到庭執行職務
中      華      民      國      九十      年      十    月     三十    日
                                        臺灣雲林地方法院刑事第一庭
                                            法  官  劉  為  丕
右正本證明與原本無異。
如不服本判決，應於判決送達後十日內向本院提出上訴狀( 應附繕本 )。
                                            書記官  蕭  應  欽
中      華      民      國      九十      年      十    月     三十    日
刑法第二百七十六條第一項
 (過失致死罪)
因過失致人於死者，處二年以下有期徒刑、拘役或二千元以下罰金。


司法院資訊處製作；財團法人民間司法改革基金會備份。
